---
title: "EnunciadosSolucionesTD"
author: "Estefania Blanco Rodríguez"
date: "2023-10-15"
output: html_document
---

# Problema 1 (Estefanía Blanco Rodríguez)

Un consumidor quiere hacer la compra semanal pero tiene varias opciones de supermercados
en su ciudad. Debe considerar los factores que incluyen cada opción y tomar
la decisión de en que supermercado le saldría más rentable en su conjunto
de hacer la compra, teniendo en cuenta que quiere tener el menor costo posible.

En el supermercado 1, el costo total de la compra le saldría aproximadamente
65€. Se encuentra a 3 minutos en tren, que le saldría un costo de 2€, a 10 minutos 
aproximadamente en coche, con un costo de 3€ la gasolina, y a 15 minutos en bus
con un costo del billete de 1,2€. El consumidor es socio de 
este supermercado y le hacen un 10% de descuento en el precio de su compra.

En el supermercado 2, el costo total de la compra saldría de 50€, pero la distancia
de su domicilio al supermercado es mayor que la anterior y le supondría un gasto de gasolina de 5€ si va en coche, 2,50€ si va en tren y 1,4€ si va en bus.

Y por último, en el supermercado 3, la compra le saldría por un 
costo total de 70€. La ubicación de dicho supermercado también esta lejos
de su casa pero tiene la opción de ir en bus que solo le supondría un 
precio de 1.2€, si va en coche le cuesta un total de 3€ la gasolina, y si decide
ir en tren le supondria un coste de 2,2€. El consumidor tiene
el carnet de familia numerosa y en este supermercado le proporciona un descuento
del 21%.

El objetivo es tomar la decisión de cual es la mejor alternativa 
teniendo en cuenta cada uno de los factores de cada supermercado.


-Un decisor

-Modelo de costes (desfavorable)

-Alternativas:
  · d1= "Supermercado 1"
· d2= "Supermercado 2"
· d3= "Supermercado 3"

-Estados de la naturaleza:
  
· e1= "Distancia en tren"
· e2= "Distancia en coche"
· e3= "Distancia en bus"

-Matriz de decisión (costos):
```{r}
source("teoriadecision_funciones_incertidumbre.R")

(m11=65*0.9+2)
(m12=65*0.9+3)
(m13=65*0.9+1.2)
(m21=50+2.5)
(m22=50+5)
(m23=50+1.4)
(m31=70+2.2)
(m32=70+3)
(m33=70+1.2)

tablaEBR=crea.tablaX(c(m11,m12,m13,m21,m22,m23,m31,m32,m33), numalternativas = 3,numestados = 3)
tablaEBR
```

Aplicamos los criterios

```{r}
#Criterio Wald

waldEBR=criterio.Wald(tablaEBR,F)#False puesto que se trata de minimizar costes
waldEBR

# Criterio Optimista

optimistaEBR=criterio.Optimista(tablaEBR,F)
optimistaEBR

# Criterio Hurwicz

hurwiczEBR=criterio.Hurwicz(tablaEBR, 0.5, F)
hurwiczEBR


# Criterio Savage

savageEBR=criterio.Savage(tablaEBR,F)
savageEBR

# Criterio Laplace

laplaceEBR=criterio.Laplace(tablaEBR,F)
laplaceEBR

# Criterio Punto Ideal

pidealEBR= criterio.PuntoIdeal(tablaEBR,F)
pidealEBR

#Todos los criterios

todosEBR= criterio.Todos(tablaEBR, alfa=0.5, favorable = F)
todosEBR

```

CONCLUSION: Según todos los criterios, la mejor alternativa es la 2, es decir,
el supermercado 2.

#PROBLEMA 2 (Estefanía Blanco Rodríguez)

A partir de la siguiente tabla de decisión, aplicar los diferentes metodos de 
incertidumbre.

```{r}
source("teoriadecision_funciones_incertidumbre.R")

tabla1EBR=crea.tablaX(c(3, -5, 9,
                        8,  2, -6,
                        0, 4,  -8,
                        7, -2,  3),numalternativas = 4, numestados = 3)
tabla1EBR

criterio.Wald(tabla1EBR,T)
criterio.Optimista(tabla1EBR,T)
m.opt = criterio.Optimista(tabla1EBR,T)
names(m.opt$AlternativaOptima)
criterio.Hurwicz(tabla1EBR,alfa = 0.7)
dibuja.criterio.Hurwicz(tabla1EBR)
dibuja.criterio.Hurwicz(tabla1EBR,F)
dibuja.criterio.Hurwicz_Intervalos(tabla1EBR)
criterio.Savage(tabla1EBR)
criterio.Laplace(tabla1EBR)
criterio.PuntoIdeal(tabla1EBR)

criterio.Todos(tabla1EBR, alfa = 0.4, favorable = T)
```

La alternativa más recomendada es la 4.